Images des répertoires du notaire Jean Boreau pour l'étude VIII
Archives nationales de France
Images des répertoires du notaire Jean Boreau pour l'étude VIII
6 novembre 1539 - 28 mars 1545
MC/ET/VIII/59 - MC/ET/VIII/70
Etude VIII; Boreau, Jean
6 extraits de registres
Archives nationales de France
Minutes et répertoires: la loi 2008-696 du 15 juillet 2008 relative aux archives a fixé à 75 ans à compter de la date de l'acte, ou à 25 ans à compter de la date du décès de l'intéressé si ce délai est plus bref, le délai de communication des minutes et répertoires des notaires; ce délai est porté à 100 ans à compter de la date de l'acte si le document se rapporte à un mineur (code du Patrimoine, articles L213-2, 4e d et 5e).
Autres documents de l'étude (dossiers de clients, comptabilité...): s'agissant d'archives privées, ces documents sont communicables selon les modalités fixées par le déposant ou le donateur.
Certains documents ne sont pas accessibles sous leur forme originale en raison de leur mauvais état de conservation.
Registres entrés aux Archives nationales en 1932.
Les dates antérieures à 1567 sont indiquées en nouveau style (n.st.)
Des feuillets avec une liste chronologique des actes sont insérés au début de chaque registre des minutes entre MC/ET/VIII/59 et MC/ET/VIII/70.
Images des répertoires de l’étude VIII
Archives de l'étude VIII
répertoire d'officier public ministériel
- Répertoire chronologique pour la période du 11 novembre 1539 au 25 mars 1540 (n.st.), 11 novembre 1539 - 25 mars 1540; MC/ET/VIII/59; Répertoire de 9 feuillets.
  répertoire
  - Liste chronologique des actes pour la période du 11 novembre 1539 au 25 mars 1540 (n.st.), 11 novembre 1539 - 25 mars 1540; 9 feuillets insérés en tête du registre des minutes
- Répertoire chronologique pour la période du 1er avril 1540 au 16 avril 1541 (n.st.), 1er avril 1540 - 16 avril 1541; MC/ET/VIII/60; Répertoire de 16 feuillets.
  - Liste chronologique des actes pour la période du 1er avril 1540 au 16 avril 1541 (n.st.), 1er avril 1540 - 16 avril 1541; 16 feuillets insérés en tête du registre des minutes
- Répertoire chronologique pour la période du 25 avril 1541 au 7 avril 1542 (n.st.), 25 avril 1541 - 7 avril 1542; MC/ET/VIII/61; Répertoire de 19 feuillets.
  - Liste chronologique des actes pour la période du 25 avril 1541 au 7 avril 1542 (n.st.), 25 avril 1541 - 7 avril 1542; 19 feuillets insérés en tête du registre des minutes
- Répertoire chronologique pour la période du 10 avril 1542 au 24 mars 1543 (n.st.), 10 avril 1542 - 24 mars 1543; MC/ET/VIII/62; Répertoire de 18 feuillets.
  - Liste chronologique des actes pour la période du 10 avril 1542 au 24 mars 1543 (n.st.), 10 avril 1542 - 24 mars 1543; 18 feuillets insérés en tête du registre des minutes
- Répertoire chronologique pour la période du 26 mars 1543 au 20 avril 1544 (n.st.), 26 mars 1543 - 20 avril 1544; MC/ET/VIII/63; Répertoire de 15 feuillets. Document très détérioré.
  - Liste chronologique des actes pour la période du 26 mars 1543 au 20 avril 1544 (n.st.), 26 mars 1543 - 20 avril 1544; 15 feuillets insérés en tête du registre des minutes
- Répertoire chronologique pour la période du 21 avril 1544 au 28 mars 1545 (n.st.), 21 avril 1544 - 28 mars 1545; MC/ET/VIII/65; Répertoire de 12 feuillets. Document très détérioré (la moitié a disparu).
  - Liste chronologique des actes pour la période du 21 avril 1544 au 28 mars 1545 (n.st.), 21 avril 1544 - 28 mars 1545; 12 feuillets insérés en tête du registre des minutes
- Répertoire chronologique pour la période du 20 avril 1541 au 7 avril 1542 (n.st.), 20 avril 1541 - 7 avril 1542; MC/ET/VIII/69; Répertoire de 20 feuillets.
  Claude II Boreau a pour compagnon son oncle Jean Boreau.
  - Liste chronologique des actes pour la période du 20 avril 1541 au 7 avril 1542 (n.st.), 20 avril 1541 - 7 avril 1542; 20 feuillets insérés en tête du registre des minutes
- Répertoire chronologique pour la période du 10 avril 1542 au 24 mars 1543 (n.st.), 10 avril 1542 - 24 mars 1543; MC/ET/VIII/70; Répertoire de 29 feuillets.
  - Liste chronologique des actes pour la période du 10 avril 1542 au 24 mars 1543 (n.st.), 10 avril 1542 - 24 mars 1543; 29 feuillets insérés en tête du registre des minutes